【裁判字號】    90,易緝,60
【裁判日期】    900925
【裁判案由】    竊盜等
【裁判全文】
臺灣士林地方法院刑事判決                            九十年度易緝字第六號
    公  訴  人  臺灣士林地方法院檢察署檢察官
    被      告  甲○○
右列被告因竊盜案件，經檢察官提起公訴（八十九年度偵字第五六一０號），本院判
決如左：
    主  文
甲○○共同攜帶兇器竊盜，處有期徒刑柒月，緩刑參年。
扣案之鐵橇壹支及鐵槌壹支均沒收。
    事  實
一、甲○○與唐炎墩（業經本院判決有罪在案）基於共同竊盜犯意之聯絡，均意圖為
    自己不法之所有，於民國八十九年六月八日下午二時許，攜帶客觀上足為凶器使
    用唐炎墩所有之鐵橇及鐵鎚各一個，無故侵入現無人居住之建築物即台北縣淡水
    鎮○○路一八五巷十三號二樓所有人丙○○○之建物，於拆卸鋁門窗框三座，竊
    盜得手後，經於該處巡邏之員警發現而查獲，並扣得上揭鐵橇及鐵鎚各一個。
二、案經臺北縣警察局淡水分局報請臺灣士林地方法院檢察署檢察官偵查起訴。
    理  由
一、訊據被告甲○○坦承於上揭時地與唐炎墩攜帶鐵橇及鐵槌拆卸鋁門窗三座之事實
    不諱，惟否認有何竊盜之犯行，辯稱伊與唐炎墩事先已經過乙○○同意才去拆卸
    的云云。經查：被告未經屋主丙○○○同意於上揭時地持鐵橇、鐵槌拆卸鋁門窗
    之事實，業經查獲員警丁○○於本院證述詳實，復經丙○○○於警訊中供明，復
    有被告所有供拆卸用的鐵橇、鐵槌各一支扣案及贓物認領保管一紙附卷可證。再
    查，被告雖辨稱業經乙○○同意云云，然查本院傳喚證人乙○○於本院證稱：「
    被告當天來問我，我當時告訴被告說若要拆一定要經過屋主同意才可以拆，他當
    然聽得很清楚，講完後他們就離去，我不清楚去何處，被告當天並沒有提五百元
    之事。大樓因九二一地震要拆除，我是Ｂ棟的委員，只是召集開會，沒有權管拆
    屋事宜，各戶的鋁門窗是各戶的財產，所以我當然沒有權處分。」（見本院八十
    九年度易字第九一三號竊盜案件八十九年十一月十四日審理筆錄），核諸系爭房
    屋既屬丙○○○所有，乙○○自無權處分系爭鋁門窗財物，是證人乙○○所證，
    符合情理，應堪信為真實，被告所辯經同意乙節，無足採信。綜上，事證明確，
    被告犯行應堪認定。
二、按刑法第三百二十一條第一項第三款之攜帶兇器竊盜罪，係以行為人攜帶兇器竊
    盜為其加重條件，此所謂兇器，其種類並無限制，凡客觀上足對人之生命、身體
    、安全構成威脅，具有危險性之兇器均屬之，且祇須行竊時攜帶此種具有危險性
    之兇器為已足，並不以攜帶之初有行兇之意圖為必要（最高法院七十九年臺上字
    第五二五三號判例參照）；查鐵橇及鐵鎚係金屬材質，質地堅硬，若持之行兇，
    客觀上均足以對人之身體、生命構成威脅，具有殺傷力，顯為具有危險性之兇器
    。核被告所為，係犯刑法第三百二十一條第一項第三款之攜帶兇器竊盜罪及同法
    第三百零六條第一項無故侵入他人建築物罪。被告與成年人唐炎墩就前揭犯行，
    有犯意聯絡及行為分擔，皆為共同正犯。被告所犯上開二罪間有方法結果之牽連
    關係，應依刑法第五十五條從一重之加重竊盜罪處斷。爰審酌被告犯罪之動機、
    目的、手段、生活狀況、智識程度、竊得財物價值，及其持兇器竊盜，影響社會
    秩序及犯罪後態度一切情狀，量處如主文所示之刑。末查被告前未曾受任何有期
    徒刑以上刑之宣告，此有臺灣高等法院檢被告全國前案紀錄表、臺灣士林地方法
    院檢察署前科資料個案查詢表各一份存卷可考，本院綜核各情認上開對被告所宣
    告之刑以暫不執行為適當，故併予宣告緩刑三年，以啟自新。扣案之鐵橇一支、
    鐵槌一支，係被告所有供犯罪所用之物，業據被告供承無訛，均依刑法第三十八
    條第一項第二款之規定宣告沒收。
據上論斷，應依刑事訴訟法第二百九十九條第一項前段，刑法第二十八條、第三百二
十一條第一項第三款、第三百零六條第一項、第五十五條、第七十四條第一款、第三
十八條第一項第二款，罰金罰鍰提高標準條例第一條前段，判決如主文。
本案經檢察官黃梅淑到庭執行職務。
中      華      民      國      九十      年      九      月  二十五日
                                臺灣士林地方法院刑事第二庭
                                    法  官  王梅英
右正本證明與原本無異。
如不服本判決，應於判決送達後十日內，向本院提出上訴狀。
                                          書記官
中      華      民      國      九十      年      九      月            日
附錄本案論罪科刑法條全文
刑法第三百二十一條第一項第三款：
  犯竊盜罪而有左列情形之一者，處六月以上五年以下有期徒刑：
  三、攜帶兇器而犯之者。
刑法第三百零六條：
  無故侵入他人宅、建築物或附連圍繞之土地或船艦者，處一年以下有期徒刑、拘役
  或三百元以下罰金。
  無故藏匿其內或受退去之要求而仍留滯者亦同。


司法院資訊處製作；財團法人民間司法改革基金會備份。
